# 在建工程转固时点问题

提问人：xumin_cpa 时间：2020-07-23 11:33:07
请教陈老师@chenyiwei，现有一能源投资企业，投资建设220KV变电站，变电站中有若干主变及附属设备，由于产能问题，企业对截至 2019 年底已建造完成的上述设备中的部分进行调试转固，对其余的扔挂账在建工程，这样合适吗？

回答人：chenyiwei
不清楚具体情况，建议对照《企业会计准则第 17 号——借款费用》第十四条的规定判断：
第十四条 购建或者生产的符合资本化条件的资产的各部分分别完工，且每部分在其他部分继续建造过程中可供使用或者可对外销售，且为使该部分资产达到预定可使用或可销售状态所必要的购建或者生产活动实质上已经完成的，应当停止与该部分资产相关的借款费用的资本化。
购建或者生产的资产的各部分分别完工，但必须等到整体完工后才可使用或者可对外销售的，应当在该资产整体完工时停止借款费用的资本化。
即，主要考量因素是部分已建造完成的设备本身是否可以单独使用，而不受目前仍处于在建状态的其他设备影响。

提问人：xumin_cpa 时间：2020-07-24 11:33:08
具体情况是这样的：审计的这家单位是独家运营一个园区内企业用电的，这个单位建造了一个大的输变电站，这个大的工程现在整体完工了，这个输变电站中有若干个主机设备，每一个主机设备可以独立工作，但是限于产能，企业只对其中部分设备进行了调试投产，进而转入固定资产；其他设备没有进行调试也就一直挂在在建工程上了。现在我们主要考虑调试成本，如果调试成本相对这个设备造价占比不高的话，就主张应该转固，否则认同目前企业的做法。不知道这样有没有问题，谢谢陈老师！

回答人：chenyiwei
也可以这样处理。即考虑调试和后续修补的成本是否重大。